臺灣高等法院高雄分院民事裁定　九十年度家抗字第一○三號
　　　抗　告　人　乙○○
　　　抗　告　人　丙○○
　　　共同代理人　甲○
右抗告人因聲請就被繼承人幸世訪之遺產事件，對於中華民國九十年十月十九日臺灣
高雄地方法院九十年聲繼字第四三號所為裁定提起抗告，本院裁定如左：
      主      文
抗告駁回。
抗告程序費用由抗告人負擔。
      理      由
一、抗告意旨略以：被繼承人幸世訪之榮民資料未記載其配偶，係幸世訪一時疏忽所
    致，抗告人之代理人可證明抗告人係幸世訪之子女，且抗告人因不識字，大陸人
    士對西元年曆換算有誤，致年籍資料記載有誤。幸世訪之長孫幸永紅曾於民國八
    十九年七月二十一日由大陸至台灣探病，足證抗告人係幸世訪之子女云云。
二、經查：
  (一)被繼承人幸世訪係於九十年一月二十八日死亡，依戶籍登記其父為幸垂禎，其母
    為籃氏，並無配偶或子女等情，有戶籍謄本在卷可稽，又依榮民資料記載幸世訪
    之婚姻狀況為未婚，有行政院國軍退除役官兵輔導委員會高雄市榮民服務處函附
    榮民資料可按，準此，幸世訪既無未婚無配偶，又無認領之情事，何來子女？是
    抗告人主張其為幸世訪之子女，已屬可疑。
  (二)抗告人提出江西省南康市公證處所出具夫妻、親屬關係公證書，雖記載吳招娣為
    幸世訪之妻，抗告人為幸世訪之子女云云。惟查，依該公證書記載抗告人丙○○
    出生日期為西元一九四九年二月十二日，而其所提出之常住人口登記表所載其出
    生日期為西元一九四二年八月八日，二者並不相符，抗告人雖又提出南康市公安
    分局唐江分局說明書說明係戶口登記誤載云云，惟抗告人丙○○之出生日期如係
    因換算西曆有誤所造成之錯誤應祇是出生之年份，而上開出生之日期亦不符，顯
    非換算西曆錯誤所致，是上開公證書所載抗告人丙○○為幸世訪之子等情，尚難
    遽信。抗告人雖又提出親屬關係公證書證明幸永紅係幸世訪之孫，曾至台灣探病
    云云。但查，抗告人之抗告狀既記載幸永紅係幸世訪之長孫云云，惟另依抗告人
    所提出幸世訪之遺囑：其長女「澤蘭」、長子「澤漢」、長孫「仁洪」，有文書
    可稽（原法院卷四十八頁），其中所載長女「澤蘭」與抗告人「菊蘭」之名不符
    ，長孫「仁洪」亦與「永紅」之名不一，若抗告人乙○○為幸世訪之女，應無記
    載姓名不一致之情事。是上開夫妻、親屬關係公證書、遺囑等文件均不足以證明
    抗告人為幸世訪之子女。
  (三)幸世訪之兵籍表雖記載丙○○、乙○○為其子女，惟該兵籍表除記載幸世訪之父
    母姓名外，尚詳載其父母之出生年日期，卻未記載配偶之任何資料及丙○○、乙
    ○○之出生日期，再參以兵籍表之丙○○、乙○○姓名究係何人所載，已查無資
    料可稽，此有高雄市團管區司令部函、海軍陸戰隊司令部函、高雄市楠梓區公所
    函、高雄市三民區公所函、台北縣永和市公所函及台北市文山區公所函附本院卷
    可按，再依幸世訪之榮民資料記載其未婚，而該資料係其退伍後登錄，有行政院
    國軍退除役官兵輔導委員會高雄市榮民服務處函附本院卷可按，是幸世訪若曾結
    婚，應無不於兵籍表記載且於榮民資料登錄未婚之情事，是抗告人主張其母吳招
    娣為幸世訪之配偶云云，尚難採信。
  (四)綜上，抗告人主張其為幸世訪之繼承人云云，尚難信為實在，原裁定因而駁回抗
    告人之聲請，核無違誤，抗告意旨指摘原裁定不當，求予廢棄，為無理由，應予
    駁回。
三、據上論結，本件抗告為無理由。依非訟事件法第八條第二項、第二十八條，民事
    訴訟法第四百九十二條第一項、第七十八條、第八十五條第一項前段，裁定如主
    文。
中　　　華　　　民　　　國　　九十一　　年　　　四　　　月　　十五　　　日
                                      臺灣高等法院高雄分院民事第二庭
~B1審判長法官　簡色嬌
~B2　　　法官　曾錦昌
~B3　　　法官　陳真真
右為正本係照原本作成。
不得再抗告。
中　　　華　　　民　　　國　　九十一　　年　　　四　　　月　　十七　　　日
~B法院書記官　黃琳群
                                                                   Ａ
